【裁判字號】    96,訴,1151
【裁判日期】    970325
【裁判案由】    違反毒品危害防制條例
【裁判全文】
臺灣屏東地方法院刑事判決              96年度訴字第1151號
公  訴  人  臺灣屏東地方法院檢察署檢察官
被      告  甲○○
                    （現於屏東監獄竹田分監執行中）
上列被告因違反毒品危害防制條例案件，經檢察官提起公訴（96
年度毒偵字第1792號），被告於準備程序中就被訴事實為有罪之
陳述，經本院裁定改以簡式審判程序審理，判決如下：
    主  文
甲○○施用第二級毒品，累犯，處有期徒刑拾月，扣案之含甲基
安非他命成分之玻璃球吸食器壹組沒收銷燬之。
    事  實
一、甲○○前於民國88年間因施用毒品案件，經本院以88年度毒
    聲字第823 號裁定送觀察、勒戒，因認有繼續施用毒品傾向
    ，經本院以88年度毒聲字第1074號裁定令入戒治處所施以強
    制戒治，再於戒治期間由本院以88年度毒聲字第2147號裁定
    停止戒治，所餘戒治期間付保護管束，而於88年10月19日出
    所，惟於保護管束期間因違反保護管束應遵守事項情節重大
    ，經本院以89年度毒聲字第1208號裁定撤銷停止戒治，復入
    所接續執行戒治，嗣於90年1 月15日戒治期滿執行完畢出所
    。又於91年間因施用毒品案件，由檢察官聲請強制戒治及提
    起公訴，經本院以91年度毒聲字第1231號裁定令入戒治處所
    施以強制戒治，嗣於92年10月21日戒治期滿出所（接續執行
    徒刑），起訴部分，由本院以91年度易字第1199號判決判處
    有期徒刑7 月，經撤回上訴確定；再於同年間因竊盜案件，
    經本院以91年度易字第1198號判決判處有期徒刑6 月，經撤
    回上訴確定。上開二罪經本院以92年度聲字第723 號裁定定
    應執行有期徒刑1 年確定，嗣於93年10月1 日因縮刑期滿執
    行完畢出監。甲○○又不知悔改，於94年間再因施用毒品案
    件，經本院以94年度簡字第1135號判決判處有期徒刑6 月確
    定；又於同年間因竊盜案件，經本院以94年度簡字第1398號
    判決判處有期徒刑4 月確定；上開二罪經本院以95年度聲字
    第114 號裁定定應執行有期徒刑9 月確定，嗣於95年10月13
    日因縮短刑期執行完畢出監。
二、詎甲○○不知戒除毒癮，竟於觀察勒戒、強制戒治執行完畢
    釋放後5 年內，基於施用第二級毒品甲基安非他命之犯意，
    於96年8 月31日18時許，在其位於屏東縣東港鎮○○路4 之
    10號住處內，以甲基安非他命置入玻璃球吸食器內再點火燒
    烤吸食煙霧之方式施用第二級毒品甲基安非他命1 次，嗣於
    96年9 月1 日17時25分許，在屏東縣東港鎮○○街路段，因
    形跡可疑，為警攔檢盤查而查獲，並扣得其所有含甲基安非
    他命成分之玻璃球吸食器1 組，復徵其同意採尿送驗結果呈
    甲基安非他命陽性反應，查悉上情。
三、案經屏東縣警察局東港分局報告臺灣屏東地方法院檢察署檢
    察官偵查起訴。
    理  由
一、本案被告甲○○所犯為死刑、無刑徒刑或最輕本刑為3 年以
    上有期徒刑以外之罪，其於準備程序中就被訴事實為有罪之
    陳述，經法官告知簡式審判程序之旨，並聽取公訴人之意見
    後，依刑事訴訟法第273 條之1 第1 項規定，裁定進行簡式
    審判程序，合先敘明。
二、上開事實，業據被告甲○○於本院審理時坦承不諱，且被告
    為警查獲時採尿送驗結果，呈甲基安非他命之陽性反應，有
    正修科技大學超微量研究科技中心96年9 月21日R00-0000-0
    00號檢驗報告1 紙在卷可證，復有玻璃球吸食器1 組扣案足
    憑；上述玻璃球吸食器1 組，經屏東縣警察局東港分局東濱
    派出所警員以臺灣尖端先進生技醫藥股份有限公司製造之毒
    品簡易快速篩檢試劑初步檢驗結果呈甲基安非他命陽性反應
    ，顯然沾附有第二級毒品甲基安非他命成分之事實，有上開
    檢驗報告表1 紙及照片1 幀在卷可憑（見東警分偵字第0960
    0011926 號卷第23、25、29、31頁）。上述鑑驗結果，均係
    檢驗機關本於專業知識及以精密儀器或科學檢驗方法所得之
    結論，自可憑信，足見被告自白與事實相符，堪以採信。又
    被告前於88年間因施用毒品案件，經本院以88年度毒聲字第
    823 號裁定送觀察、勒戒，因認有繼續施用毒品傾向，經本
    院以88年度毒聲字第1074號裁定令入戒治處所施以強制戒治
    ，再於戒治期間由本院以88年度毒聲字第2147號裁定停止戒
    治，所餘戒治期間付保護管束，而於88年10月19日出所，惟
    於保護管束期間因違反保護管束應遵守事項情節重大，經本
    院以89年度毒聲字第1208號裁定撤銷停止戒治，復入所接續
    執行戒治，嗣於90年1 月15日戒治期滿執行完畢出所。又於
    91年間因施用毒品案件，由檢察官聲請強制戒治及提起公訴
    ，經本院以91年度毒聲字第1231號裁定令入戒治處所施以強
    制戒治，嗣於92年10月21日戒治期滿出所，有臺灣屏東地方
    法院檢察署刑案資料查註紀錄表及臺灣高等法院被告前案紀
    錄表各1 份在卷可參。從而，本件事證明確，被告經觀察勒
    戒、強制戒治執行完畢釋放後，5 年內再犯本件施用毒品之
    犯行堪予認定。
三、查甲基安非他命屬毒品危害防制條例第2 條第2 項第2 款所
    稱之第二級毒品，不得持有、施用，被告竟持以施用，核其
    所為，係犯同條例第10條第2 項之施用第二級毒品罪。其施
    用前持有甲基安非他命之低度行為，應為施用之高度行為所
    吸收，不另論罪。起訴意旨事實欄內雖記載係於96年8 月31
    日18時許在其住處房間內接續施用2 次甲基安非他命之犯行
    ，經本院審理認係於上開時間內施用毒品1 次犯行外，並無
    其他積極證據足認被告有接續施用毒品犯行，並經公訴人當
    庭更正此部分之犯罪事實（見本院卷第75頁背面），是起訴
    書犯罪事實此部分之記載顯為誤載，附此敘明。查被告前於
    94年間再因施用毒品案件，經本院以94年度簡字第1135號判
    決判處有期徒刑6 月確定；又於同年間因竊盜案件，經本院
    以94年度簡字第1398號判決判處有期徒刑4 月確定；上開二
    罪經本院以95年度聲字第114 號裁定定應執行有期徒刑9 月
    確定，嗣於95年10月13日因縮短刑期執行完畢出監，有臺灣
    屏東地方法院檢察署刑案資料查註紀錄表及臺灣高等法院被
    告前案紀錄表各1 份在卷可按，其受有期徒刑之執行完畢後
    ，5 年之內故意再犯有期徒刑以上之罪，為累犯，應依刑法
    第47條第1 項之規定加重其刑。爰審酌被告素行非佳，此有
    卷附之臺灣高等法院被告前案紀錄表1 份可參，且被告經觀
    察勒戒、強制戒治及多次刑事科刑處罰後，仍未能戒除毒癮
    ，顯見其無戒毒悔改之意，惟念其施用毒品乃自戕行為，及
    其施用毒品之次數僅1 次，犯罪後坦認犯行，態度尚稱良好
    等一切情狀，量處如主文所示之刑。扣案之玻璃球吸食器1
    組，被告陳明係先前施用第二級毒品甲基安非所用工具，又
    經警以臺灣尖端先進生技醫藥公司製造之毒品檢驗試劑初步
    檢驗結果呈甲基安非他命陽性反應，已如上述，則因沾有第
    二級毒品甲基安非他命成分，與第二級毒品甲基安非他命無
    法分離，應依毒品危害防制條例第18條第1 項前段規定沒收
    銷燬之。
據上論斷，應依刑事訴訟法第273 條之1 第1 項、第299 條第1
項前段，毒品危害防制條例第10條第2 項、第18條第1 項前段，
刑法第11條、第47條第1 項，判決如主文。
本案經檢察官顏珮珊到庭執行職務
中    華    民    國    97    年    3     月    25    日
                  刑事第二庭    法  官  陳海寧
以上正本證明與原本無異。
如不服本判決應於收受本判決送達後10日內向本院提出上訴書狀
，其未敘述上訴理由者，並得於提起上訴後10日內向本院補提理
由書狀（均須按他造當事人之人數附繕本）「切勿逕送上級法院
」
中    華    民    國    97    年    4     月    9     日
                                書記官  馮得弟
附錄本案論罪科刑法條
毒品危害防制條例第10條
施用第一級毒品者，處 6 月以上 5 年以下有期徒刑。
施用第二級毒品者，處 3 年以下有期徒刑。


司法院資訊處製作；財團法人民間司法改革基金會備份。
